【裁判字號】    99,交聲,1929
【裁判日期】    990521
【裁判案由】    聲明異議
【裁判全文】
臺灣臺中地方法院交通事件裁定            99交聲字第1923號
原處分機關  交通部公路總局臺中區監理所臺中市監理站
異  議  人
即受處分人  甲○○
上列受處分人因違反道路交通管理處罰條例案件，對於交通部公
路總局臺中區監理所臺中市監理站先後於如附表所示時間所為之
如附表所示處分，聲明異議，本院裁定如下：
    主  文
異議均駁回。
    理  由
一、原處分意旨略以：異議人即受處分人（下稱受處分人）甲○
    ○所有車牌號碼ＳＹＺ─六三二號，先後於如附表編號一至
    五所示之違規時間、地點，分別有如附表編號一至七所示之
    違規事由，經臺北市停車管理處以如附表編號一至七舉發單
    號碼所示之「舉發違反道路交通管理事件通知單」舉發，嗣
    原處分機關遂先後於如附表編號一至七所示之裁決時間，依
    附表編號一至七所示之處罰規定，分別裁處如附表編號一至
    七所示之處罰，於法並無不合等語。
二、聲明異議意旨略以：早於九十年時已遺失車號ＳＹＺ─六三
    二之機車，當時因警局藉故推託，所以報案未完成，又因機
    車已老舊，所以也就沒有處理後續，豈料後來陸續接到紅單
    ，但未告知，希望可以不要罰這麼多錢，另本人為機車報廢
    之用，已於三月三十日報案失竊等語。
三、按受處分人，不服道路交通管理處罰條例第八條主管機關所
    為之處罰，得於接到裁決書之翌日起二十日內，向管轄之地
    方法院聲明異議；又交通法庭認聲明異議不合法律上之程式
    或其異議權已經喪失者，應以裁定駁回之，但其不合法律上
    之程式可補正者，應先定期命為補正，逾期不補正者，即予
    駁回，道路交通管理處罰條例第八十七條第一項、道路交通
    案件處理辦法第十八條分別定有明文。而上開二十日之期間
    乃法定不變期間，如遲誤該期間，法院自應以聲明異議不合
    法律上程式，且屬無從補正，裁定駁回之。次按處理違反道
    路交通管理事件，有關文書送達之程序，依行政程序法之規
    定，違反道路交通管理事件統一裁罰基準及處理細則第五條
    訂有明文；又送達，於應受送達人之住居所、事務所或營業
    所為之；於應送達處所不獲會晤應受送達人時，得將文書付
    與有辨別事理能力之同居人、受僱人或應送達處所之接收郵
    件人員；應受送達人或其同居人、受僱人、接收郵件人員無
    正當理由拒絕收領文書時，得將文書留置於應送達處所，以
    為送達；送達，不能依前二條規定為之者，得將文書寄存送
    達地之地方自治或警察機關，並作送達通知書二份，一份黏
    貼於應受送達人住居所、事務所、營業所或其就業處所門首
    ，另一份交由鄰居轉交或置於該送達處所信箱或其他適當位
    置，以為送達。前項情形，由郵政機關為送達者，得將文書
    寄存於送達地之郵政機關，行政程序法第七十二條第一項前
    段、第七十三條第一項、第三項、第七十四條第一項、第二
    項分別定有明文。
四、經查：
  (一))本件受處分人甲○○原設籍於「臺中市○○○○街五十一
    號」，嗣於民國九十八年九月八日始將戶籍自遷入至「臺北
    縣三重市○○○路四一一巷二十六號十二樓」，迄今未有戶
    籍之變動乙節，有受處分人全戶戶籍資料查詢結果附卷可參
    。是於九十八年九月八日前受處分人之應受送達處所，即係
    「臺中市○○○○街五十一號」，而九十八年九月八日後受
    處分人之應受送達處所即為「臺北縣三重市○○○路四一一
    巷二十六號十二樓」無訛。
  (二)如附表編號一所示裁決書以掛號郵寄受處分人當時戶籍地址
    「臺北縣三重市○○○路四一一巷二十六號十二樓」，由受
    雇人即大樓管理員於九十八年十月二十六日代為簽收，而如
    附表編號二至七所示裁決書，分別於所如附表編號二至七所
    示時間送達至受處分人當時戶籍地址「臺中市○○○○街五
    十一號」，並分別由受處分本人蓋印收受、同居人（其母藍
    春）代為簽收，及寄存送達於臺中英才路郵局，有交通部公
    路總局臺中區監理所送達證書七紙在卷可稽，復為受處分人
    所不爭執，揆諸前開說明，自已生合法送達之效力。本件處
    分人於如附表編號一至七所示裁決書送達後，遲至九十九年
    四月二十八日始具狀提出於原處分機關聲明異議，此有聲明
    異議狀所附信封郵戳章可佐，本件聲明異議顯已逾法定期限
    。揆諸前揭法條之說明，受處分人逾期聲明異議，其聲明異
    議即屬不合法律上之程式，且無從補正，應予駁回。
五、據上論斷，應依道路交通管理處罰條例第八十七條第二項、
    道路交通案件處理辦法第十九條之規定，裁定如主文。
中    華    民    國    99    年    5     月    21    日
                    交通法庭    法  官   林學晴
上正本證明與原本無異。
如不服本裁定應於送達後五日內向本院提出抗告狀。
                                書記官   簡雅文
中    華    民    國    99    年    5     月    21    日
附表：
┌──┬──────┬─────┬──────┬──────┬─────┐
│編號│舉發單位單號│違規時間  │違規事由    │原處分機關之│原處分機關│
│    ├──────┼─────┼──────┤裁決日期、文│裁決書送達│
│    │ 違規車輛   │違規地點  │處罰規定    │號及處罰內容│時間、方法│
├──┼──────┼─────┼──────┼──────┼─────┤
│    │臺北市停車管│民國97年9 │停車位置不依│交通部公路總│裁決書於民│
│    │理處        │月23日10時│規定        │局臺中區監理│國98年10月│
│  1 │第1AD401268 │26分      │            │所臺中市監理│26日送達於│
│    │號          ├─────┤            │站於民國98年│受處分人戶│
│    │            │敦化南路一│            │10月23日以裁│籍址，由受│
│    │            │段        ├──────┤監稽違字第裁│雇人即大樓│
│    │            │          │道路交通管理│61-1AD4026 8│管理員代收│
│    ├──────┤          │處罰條例第56│號，裁處罰鍰│          │
│    │ XYZ-632    │          │條第1項第9款│新臺幣1200元│          │
│    │ 輕型機車   │          │            │整          │          │
├──┼──────┼─────┼──────┼──────┼─────┤
│    │臺北市停車管│民國95年10│在禁止臨時停│交通部公路總│裁決書於民│
│    │理處        │月27日11時│車處所停車  │局臺中區監理│國96年3月 │
│    │第1AB351745 │16分許    │            │所臺中市監理│9日送達於 │
│  2 │號          ├─────┤            │站於民國96年│受處分人戶│
│    │            │忠孝東路四│            │3月8日以裁監│籍地址，由│
│    │            │段        ├──────┤稽違字第裁61│受處分人蓋│
│    ├──────┤          │道路交通管理│-1AB351745號│印收受    │
│    │ XYZ-632    │          │處罰條例第56│，裁處罰鍰新│          │
│    │ 輕型機車   │          │條第1項第1款│臺幣1200元整│          │
├──┼──────┼─────┼──────┼──────┼─────┤
│    │臺北市停車管│民國95年10│在禁止臨時停│交通部公路總│裁決書於民│
│    │理處        │月24日10時│車處所停車  │局臺中區監理│國96年3月 │
│  3 │第1AB342905 │29分許    │            │所臺中市監理│9日送達於 │
│    │號          ├─────┤            │站於民國96年│受處分人戶│
│    │            │忠孝東路四│            │3月8日以裁監│籍地址，由│
│    │            │段        ├──────┤稽違字第裁61│受處分人蓋│
│    ├──────┤          │道路交通管理│-1AB342905號│印收受    │
│    │ XYZ-632    │          │處罰條例第56│，裁處罰鍰新│          │
│    │ 輕型機車   │          │條第1項第1款│臺幣1200元整│          │
├──┼──────┼─────┼──────┼──────┼─────┤
│    │臺北市停車管│民國93年4 │在禁止臨時停│交通部公路總│裁決書寄至│
│    │理處        │月5日10時 │車處所停車  │局臺中區監理│受處分人戶│
│  4 │第1A0000000 │20分許    │            │所臺中市監理│籍地址，於│
│    │號          ├─────┤            │站於民國95年│民國95 年3│
│    │            │忠孝東路四│            │3月3日以裁監│月7日寄存 │
│    │            │段        ├──────┤稽違字第裁61│送達於臺中│
│    ├──────┤          │道路交通管理│-1A0000000號│英才路郵局│
│    │XYZ-632     │          │處罰條例第56│，裁處罰鍰新│          │
│    │輕型機車    │          │條第1項第1款│臺幣1200元整│          │
├──┼──────┼─────┼──────┼──────┼─────┤
│    │臺北市停車管│民國93年4 │在禁止臨時停│交通部公路總│裁決書寄至│
│    │理處        │月2日8時45│車處所停車  │局臺中區監理│受處分人戶│
│  5 │第1A0000000 │分許      │            │所臺中市監理│籍地址，於│
│    │號          ├─────┤            │站於民國95年│民國95 年3│
│    │            │忠孝東路四├──────┤3月3日以裁監│月7日寄存 │
│    │            │段        │道路交通管理│稽違字第裁61│送達於臺中│
│    ├──────┤          │處罰條例第56│-1A0000000號│英才路郵局│
│    │XYZ-632     │          │條第1項第1款│，裁處罰鍰新│          │
│    │輕型機車    │          │            │臺幣1200元整│          │
├──┼──────┼─────┼──────┼──────┼─────┤
│    │臺北市停車管│民國93年3 │在禁止臨時停│交通部公路總│裁決書於民│
│    │理處        │月10日9時 │車處所停車  │局臺中區監理│國95年3月 │
│  6 │第1A0000000 │25分許    │            │所臺中市監理│1日送達於 │
│    │號          ├─────┤            │站於民國95年│受處分人戶│
│    │            │忠孝東路四│            │2月27日以裁 │籍址，由同│
│    │            │段        ├──────┤監稽違字第裁│居人即其母│
│    │            │          │道路交通管理│61-1A0000000│藍春代收  │
│    ├──────┤          │處罰條例第56│號，裁處罰鍰│          │
│    │XYZ-632     │          │條第1項第1款│新臺幣1200元│          │
│    │輕型機車    │          │            │整          │          │
├──┼──────┼─────┼──────┼──────┼─────┤
│    │臺北市停車管│民國93年3 │在禁止臨時停│交通部公路總│裁決書於民│
│    │理處        │月9日8時38│車處所停車  │局臺中區監理│國95年3月 │
│  7 │第1A0000000 │分許      │            │所臺中市監理│1日送達於 │
│    │號          ├─────┤            │站於民國95年│受處分人戶│
│    │            │忠孝東路四│            │2月27日以裁 │籍址，由同│
│    │            │段        ├──────┤監稽違字第裁│居人即其母│
│    │            │          │道路交通管理│61-1A0000000│藍春代收  │
│    ├──────┤          │處罰條例第56│號，裁處罰鍰│          │
│    │XYZ-632     │          │條第1項第1款│新臺幣1200元│          │
│    │輕型機車    │          │            │整          │          │
└──┴──────┴─────┴──────┴──────┴─────┘

司法院資訊處製作；財團法人民間司法改革基金會備份。
